臺灣臺中地方法院交通事件裁定　　　 100年度交聲字第2636號
原處分機關　交通部公路總局臺中區監理所豐原監理站
異　議　人
即受處分人　林佳靚
上列受處分人因違反道路交通管理處罰條例案件，對於交通部公
路總局臺中區監理所豐原監理站於民國100 年8 月19日所為之裁
決處分（豐監稽違字第裁63-KAK141482號）聲明異議，本院裁定
如下：
    主  文
異議駁回。
    理  由
一、原處分機關係以：異議人即受處分人林佳靚（下稱受處分人
    ）於民國（下同）100 年5 月18日6 時15分許，駕駛車牌號
    碼4625-TJ 號自用小客車，行經麥寮鄉○○○○路6.4 公里
    處，因「經科學儀器採證時速125 公里，限速60公里，超速
    65公里」之違規，經雲林縣警察局交通警察隊臺西小隊以雲
    警交字第KAK141482 號違反道路交通管理事件通知單逕行舉
    發。嗣經本案車主臺謢救護車有限公司到案辦理轉歸責予實
    際駕駛人即受處分人林佳靚，原處分機關遂於100 年8 月19
    日以豐監稽違字第裁63-KAK141482號裁決書，依道路交通管
    理處罰條例第43條第1 項第2 款、第85條第1 項規定，處罰
    鍰新臺幣（下同）8,000 元，記違規點數3 點，並應參加道
    路交通安全講習，逾期則依裁決書處罰主文規定裁處等語。
二、聲明異議意旨略以：伊在公司擔任洗腎接駁車司機，每日均
    需往返臺西、麥寮等鄉鎮，而雲三線也是每日必經之路，所
    接送之患者幾乎是年長及行動不便者，並不適合車速過快，
    舉發當日確實有較晚接送患者，車速有明顯過快，但不至於
    像超速罰單時速125 公里如此快，就算是公司救護車緊急送
    病患至麥寮長庚醫院行經此處，也無法超過時速120 公里，
    更何況是洗腎接駁交通車，警方是否未依據經濟部標準局檢
    測合格之測速器執法，或未依規定定期檢測校正儀器，導致
    明顯落差，應屬舉發無效；且伊在麥寮接送洗腎患者已超過
    1 年，每日皆須往返雲三線道路，從未看見有立牌告知有測
    速照相及速度限制，行車紀錄器也未拍到過有警告標誌，經
    詢問許多在地鄉民及行經此地之車主，皆稱從未有立牌警告
    ，顯然未符合道路交通管理處罰條例「於一般道路至少須於
    100 公尺前明顯標示之」之規定；前經依法提出申訴，惟警
    方回覆公文，僅以1 張A 式列表紙列印出2 張圖片，其上沒
    有與正本相符之字樣，也不是照片，處理態度實為草率，現
    今連照片都可以合成，更何況只是1 張紙，如何讓人信服？
    伊為奉公守法之公民，如有罰鍰通常皆盡速繳納，卻因為遭
    警方判定危險駕駛，喪失了工作，罰錢事小，但原本行動不
    便的患者皆須倚靠接駁車輛接送，裁罰吊扣汽車牌照3 個月
    ，將對洗腎患者及家屬造成諸多不便，誠請法院斟酌情節給
    予合理之裁罰結果，為此提出聲明異議等語。
三、按汽車駕駛人，駕駛汽車行車速度，超過規定之最高時速60
    公里以上者，處6,000 元以上24,000元以下罰鍰，並當場禁
    止其駕駛，且應接受道路交通安全講習，並記違規點數3 點
    ，道路交通管理處罰條例第43條第1 項第2 款、第5 項前段
    、第63條第1 項第3 款分別定有明文。
四、經查：受處分人林佳靚駕駛車牌號碼4625-TJ 號自用小客車
    ，於100 年5 月18日6 時15分許，行經麥寮鄉○○○○路6.
    4 公里處，行車速度達時速125 公里，違反該路段最高速限
    時速60公里之規定，經科學儀器採證而為警逕行舉發等情，
    有雲林縣警察局雲警交字第KAK141482 號舉發違反道路交通
    管理事件通知單、違規採證照片及本件裁決書各1 份在卷可
    稽。則受處分人於前揭時、地駕駛前開車輛，行車速度超過
    規定之最高時速60公里以上之違規事實，堪以認定。受處分
    人雖以前詞置辯，惟查：
  (一)本案係舉發員警以雷達測速儀器拍照取締，該雷達測速照相
    儀器號為1.主機：0000-000/93 ；2.天線：Nr.233，係由經
    濟部標準檢驗局於99年7 月20日檢定合格，檢驗有效期限至
    100 年7 月31日，檢定合格單號碼為MOGA0000000A，MOGA00
    00000B等情，有經濟部標準檢驗局雷達測速儀檢定合格證書
    1 紙在卷可稽，且本件舉發時間為100 年5 月18日，足徵受
    處分人於上開時間駕駛上開車輛行經前開路段時，舉發員警
    所使用之雷達測速儀器仍在檢驗合格之有效期限內，其偵測
    之準確性應值得信賴，而無違誤，故受處分人以主觀臆測其
    超速未達60公里以上，因而質疑測速儀器之準確性乙節，自
    不足採。
  (二)受處分人另以雲三線道路未設置明顯警告標誌等語置辯，並
    提出行車紀錄器光碟1 份為佐。按道路交通管理處罰條例第
    7 條之2 第3 項規定：「對於前項第9 款之違規行為，採用
    固定或非固定式科學儀器取得證據資料證明者，於一般道路
    須至少於100 公尺，於高速公路、快速公路須至少於300 公
    尺前，明顯標示之」。考其立法意旨，該測速警示標誌之設
    置係為預促駕駛人注意減速，避免因速限或警示標誌距離舉
    發地點過短，使駕駛人反應不及而無從依速限行駛所設，以
    期駕駛人在避免受罰之心理下，達到依行車速限駕駛進而維
    護行車安全之最大效益。查本件舉發員警於執行超速違規之
    取締勤務時，確有於取締路段100 公尺前豎立「前有測速照
    相」之警告標示牌，用以提醒用路人行經該路段應依速限行
    駛，且該警告標示牌之豎立位置及高度適中，字體清晰，前
    方亦無足以阻擋駕駛人視線之障礙物或遮蔽物存在，易為駕
    駛人所察知以提醒駕駛人注意，此有雲林縣警察局臺西分局
    100 年7 月20日雲警西交字第1000009362號函、「前有測速
    照相」標示牌照片5 張及在卷足憑，足見受處分人本件超速
    違規之時，該警告標示牌確係在固定式雷達測速儀100 公尺
    前設立，不論形式或實質上，應已盡告知用路人依速限駕駛
    之作為義務，已足促請駕駛人注意不得違規行駛，受處分人
    之前開辯詞，為本院所不採。
  (三)受處分人復爭執上開雲林縣警察局臺西分局100 年7 月20日
    雲警西交字第1000009362號函係檢附電腦列印之「前有測速
    照相」標示牌圖片乙節，此業經本院依職權向雲林縣警察局
    臺西分局調閱本件違規採證照片及「前有測速照相」標示牌
    照片各1 份在卷足參，經核並無不符，本院復查無證據足資
    證明前開照片有捏造、違誤或其他欠缺真實性之情事，則舉
    發機關據此所為之舉發，自應受到合法、正確之推定。至道
    路交通管理處罰條例第43條第4 項「吊扣該汽車牌照3 個月
    」之處罰，係以汽車所有人為裁罰對象，而本件受處分人所
    駕駛車牌號碼4625-TJ 號自用小客車，係臺謢救護車有限公
    司所有，是本件裁決書主文並無「吊扣汽車牌照3 個月」之
    裁處，則本件受處分人並非「吊扣汽車牌照3 個月」之裁處
    對象，尚不得對此部分提出聲明異議，一併敘明。
五、綜上所述，受處分人確有於前揭時、地駕駛前開車輛，行車
    速度超過規定之最高時速60公里以上之違規事實，原處分機
    關依道路交通管理處罰條例第43條第1 項第2 款、第5 項前
    段、第63條第1 項第3 款之規定，裁處受處分人罰鍰8,000
    元，並記違規點數3 點，及施以道安講習，核無違誤，本件
    受處分人異議為無理由，應予駁回。
據上論斷，應依道路交通管理處罰條例第87條第2 項、道路交通
事件處理辦法第18條，裁定如主文。
中    華    民    國    100     年    10    月    17  日
                        交通法庭  法  官  楊欣怡
以上正本證明與原本無異。
如不服本裁定，應於裁定送達後五日內，向本院提出抗告狀（須
附繕本），並敘明抗告之理由。
                                  書記官  黃泰能
中    華    民    國   100    年    10    月    17    日